# 非货币性资产对外投资

提问人：bestxulin 时间：2021-10-14 12:33:06
一公司以非货币性资产对外投资，评估价值高于账面价值，确认了营业外收入。几年后，由于被投资公司经营不佳，双方拟注销此公司，分配方案是公司收回当初投资的资产，那么此资产的价值应如何入账呢？按长期股权投资账面价值吗（如果评估值高于此的话）？

回答人：chenyiwei
从主帖看，注销被投资公司并收回当初的投出资产，与当初以该项非现金资产对外投资，应不是一揽子交易。
如果投资方对被投资方不具有控制权，则收回资产的入账价值应为收回时点的公允价值，作为清算被投资企业所收回的净资产的一部分。与长期股权投资账面价值之间的差额作为投资收回损益，列入投资收益。